臺灣板橋地方法院民事裁定　　九十三年度聲字第二九五號
　　聲　請　人　拓洋實業股份有限公司
　　法定代理人　蔡周旋
　　相　對　人　禾昌興業股份有限公司
　　法定代理人　陳財福
右當事人間請求解除保全證據事件，本院裁定如左：
        主    文
本院以九十二年度聲字第八六四號民事裁定所為證據保全，准予解除。
聲請程序費用由相對人負擔。
    理      由
一、按對於證據有滅失或礙難使用之虞，或經他造同意者，得向法院聲請保全，民事
    訴訟法第三百六十八條第一項前段固有明文。惟按保全證據程序終結後逾三十日
    ，本案尚未繫屬者，法院得依利害關係人之聲請，以裁定解除因保全證據所為文
    書、物件之留置或為其他適當之處置，同法第三百七十六條之二第一項亦有明文
    。至所謂本案繫屬者，應指合法繫屬，倘因未繳裁判費經法院裁定駁回起訴，自
    不得謂本案已繫屬於法院。
二、本件聲請意旨略以：相對人前於民國九十二年七月七日向本院聲請保全證據，經
    本院以九十二年度聲字第八六四號裁定准以保全後，茲因該保全證據終結程序後
    ，相對人雖曾向本院提起本案訴訟，然因逾期未繳裁判費遭裁定駁回，是其於保
    全程序終結後迄今已超過一個月，本案尚未合法繫屬，爰依法聲請解除證據保全
    等語。經查：
(1)、聲請人前開主張，業據其提出與所述相符之本院九十二年度聲字第八六四號裁定
    、本院三重簡易庭九十二年度重簡字第一一四○號裁定為憑。
(2)、又本件證據保全程序乃經本院於九十二年七月九日，前往聲請人公司處即台北縣
    五股鄉○○○路五八號，並於當日實施證據保全程序完畢，是自是日起保全程序
    即已告終結；而相對人雖於九十二年八月七日提起本案訴訟，然因起訴未據繳納
    裁判費，復未於起訴狀內載明相對人因聲請人停止侵害所獲利益之數額，使本院
    無法核定訴訟標的價額，進而以裁定命相對人補繳裁判費，本院因於九十二年八
    月十二日限相對人於收受裁定送達五日內，查報相對人因聲請人停止侵害所獲利
    益之數額若干，再按該數額補繳裁判費，如未依限補正，即駁回其訴，嗣該裁定
    於九十二年八月十九日送達相對人，相對人雖於同年月二十二日具狀陳報其起訴
    聲明係求聲請人不得為侵害相對人專利權之行為，因聲請人自稱目前並無實際銷
    售行為，相對人因而無法於起訴時，客觀確定可得之利益而確定訴訟標的價額，
    是主張該本案訴訟乃屬訴訟標的之價額無法核定，標的價額應視為銀元五百元，
    並於同年月二十五日繳納銀元五百元，後經本院以該事件應適用簡易程序，移由
    本院三重簡易庭審理，本院三重簡易庭於同年十二月十五日，再以相對人未載明
    訴訟標的價額，使本院無法核定訴訟標的價額，限相對人於收受裁定後五日內查
    報訴訟標的價額，並按此價額補繳裁判費，如未依期補正，即駁回相對人之訴，
    該裁定後於同年月十八日送達相對人，因相對人逾期未補正，本院於同年月二十
    五日以九十二年度重簡字第一一四０號裁定駁回，相對人並於收受該裁定後之九
    十三年一月十二日具陳報放棄對該裁定提起抗告之權利等情，經本院調閱九十二
    年度重簡字第一一四０號、九十二年度聲字第八六四號全卷核閱無訛，是聲請人
    主張相對人於保全程序終結後已超過一個月，本案並未合法繫屬，即非無據，依
    前揭一、之法條及說明，其聲請解除本院以九十二年度聲字第八六四號民事裁定
    所為保全證據，與法並無不合，應予准許。
三、依民事訴訟法第三百七十六條之二第二項，裁定如主文。
中　　　華　　　民　　　國　　九十三　　年　　　三　　　月　　 十六 　　日
                                  臺灣板橋地方法院民事第一庭
~B法　　　官　陳明偉
右正本證明與原本無異
如不服本裁定應於送達後十日內向本院提出抗告狀。
中　　　華　　　民　　　國　　九十三　　年　　　三　　　月　　 十六 　　日
~B法院書記官　馬文慶
